【裁判字號】    89,易,651
【裁判日期】    890420
【裁判案由】    詐欺
【裁判全文】
臺灣臺南地方法院刑事判決                          八十九年度易字第六五一號
    公  訴  人  臺灣台南地方法院檢察署檢察官
    被      告  甲○○
右列被告因詐欺案件，經檢察官提起公訴（八十八年度偵字第九０九六號），本院判
決如左：
    主  文
甲○○共同連續意圖為自己不法之所有，以詐術使人將本人之物交付，處有期徒刑拾
月。扣案之刷卡機四台、商店印章及美商賓旭公司簽帳單四本、中國信託商銀簽帳單
一本、帳冊三本、商業本票一本、記事單一張、刊報明細單一張、毛利商行營利事業
登記證影本一張、營業稅單一張、帳單二本及中華日報廣告影本一張均沒收。
    事  實
一、甲○○曾因偽造文書案件，經臺灣高等法院臺南分院以民國（下同）八十七年度
    上訴字第七九六號判處有期徒刑五月，緩刑四年確定，緩刑中竟猶不知悔改，復
    與汪于然（另行偵結）共同基於意圖為自己不法所有之犯意聯絡，明知自己並無
    實際經營事業之意思，以共同開設「宇治精品服飾店」為名目，與金融機關簽訂
    刷卡消費之契約後，即以所取得之刷卡機，實際從事「假消費，真刷卡」之業務
    ，自八十八年四月下旬某日起，至八十八年七月二十日止，連續於中華日報上刊
    登「卡、正當消費、商店經營、九折、二四Ｈ、0000000」之廣告，招攬
    急需用錢之不特定客戶至臺南市○○路○段七六號以客戶刷卡消費額度預扣一定
    比率後之餘額，逕以現金交付與持卡前來消費之客戶（如刷卡新臺幣「下同」一
    萬元，則先預扣部分款項後，交付九千二百元至九千四百元不等予前來刷卡之客
    戶），再以「宇治精品服飾店」之名義向發卡銀行申請給付該筆信用卡消費額，
    使發卡銀行誤以為確有該筆消費，而依刷卡契約之約定而給付同額之金錢。經警
    查獲，並扣得刷卡機四台、商店印章及美商賓旭公司簽帳單四本、中國信託商銀
    簽帳單一本、帳冊三本、商業本票一本、記事單一張、刊報明細單一張、毛利商
    行營利事業登記證影本一張、營業稅單一張、帳單二本及中華日報廣告影本一張
    。
二、案經臺南市警察局報請台灣台南地方法院檢察署檢察官偵查起訴。
    理  由
一、訊據被告甲○○矢口否認右揭事實，並辯稱，伊受僱於汪于然在「宇治精品服飾
    店」任職，從事負責整理帳冊等業務，並無詐欺云云。惟查右揭事實，業據證人
    薛文祥、楊安妮、蘇玉英、林麗文、劉碧玉、王莊敬在警訊中陳述綦詳，核與另
    一共犯汪于然在檢察官偵查所述情節大致相符。並有扣案之刷卡機四台、商店印
    章及美商賓旭公司簽帳單四本、中國信託商銀簽帳單一本、帳冊三本、商業本票
    一本、記事單一張、刊報明細單一張、毛利商行營利事業登記證影本一張、營業
    稅單一張、帳單二本及中華日報廣告影本一張等件在卷可稽。事證已臻明確，被
    告所辯，顯係卸責之詞，不足採信，其詐欺之犯行，堪以認定。
二、核被告意圖為自己不法之所有，以詐術使人將本人之物交付，所為係犯刑法第三
    百三十九條第一項之罪。其與汪于然二人間，有犯意聯絡及行為分擔，皆為共同
    正犯，又其先後多次詐欺之行為，犯罪時相緊接，犯罪構成要件均屬相同，顯係
    基於概括犯意反覆為之，為連續犯，應依刑法第五十六條規定予以加重其刑。爰
    審酌被告犯罪之動機、目的、手段及所造成危害，處以如主文所示之刑，以資懲
    儆。扣案之如主文所示之物，係供犯罪之用，且為被告所有，依法宣告沒收。
三、據上論斷，應依刑事訴訟法第二百九十九條第一項前段，刑法第三百三十九條第
    一項、第三十八條第一項第二款、第三項，罰金罰鍰提高標準條例第一條前段，
    判決如主文。
    本案經檢察官盧駿道到庭執行職務。
中    華    民    國      八十九    年      四        月      廿        日
                              臺灣臺南地方法院刑事第二庭
                                      法  官
附錄本案論罪科刑法條全文：
刑法第三百三十九條第一項：
意圖為自己或第三人不法之所有，以詐術使人將本人或第三人之物交付者，處五年以
下有期徒刑、拘役或科或併科一千元以下罰金。


司法院資訊處製作；財團法人民間司法改革基金會備份。
